最高法院刑事判決　　　　　　　　　 110年度台上字第5630號
上　訴　人　杜政憲


上列上訴人因違反毒品危害防制條例案件，不服臺灣高等法院臺
中分院中華民國110年5月11日第二審判決（110年度上訴字第555
號，起訴案號：臺灣臺中地方檢察署108年度偵字第31480、3148
4號），提起上訴，本院判決如下：
    主  文
上訴駁回。
    理  由
一、按刑事訴訟法第377 條規定，上訴於第三審法院，非以判決
    違背法令為理由，不得為之。是提起第三審上訴，應以原判
    決違背法令為理由，係屬法定要件，且必須依據卷內訴訟資
    料為具體之指摘，並足據以辨認原判決已具備違背法令之形
    式者，始屬相當。本件原審綜合全案證據資料，本於事實審
    法院之推理作用，認定上訴人杜政憲有如原判決犯罪事實欄
    所載，與許文玲（經第一審判決確定）、綽號「中炮」之成
    年男子基於共同販賣第三級毒品愷他命、含第三級毒品4-甲
    基甲基卡西酮、硝甲西泮、及第四級毒品硝西泮成分毒品咖
    啡包之犯意，由上訴人製作暗示販賣毒品交易之訊息，再交
    由許文玲、「中炮」刊登於行動電話中之微信群組，並由其
    2 人向上訴人領取毒品交付買受人之販賣第三、四級毒品未
    遂犯行。因而維持第一審關於依想像競合之例，論上訴人以
    共同犯修正前毒品危害防制條例第4條第6項、第3 項之販賣
    第三級毒品未遂罪，量處有期徒刑2 年，並諭知相關沒收之
    判決，而駁回上訴人在第二審之上訴，已詳述其憑以認定之
    證據及理由，核其所為之論斷，俱有卷存證據資料可資覆按
    ，從形式上觀察，原判決尚無足以影響其判決結果之違背法
    令情形存在。
二、上訴意旨略以：伊素行良好，係因尚有年幼子女及身心障礙
    之父親須扶養、照顧，經濟壓力龐大，一時思慮欠周而涉犯
    本案，犯後深感悔悟，已坦承犯行，覓得正當工作，信無再
    犯之虞。伊若入監服刑，工作不保，家人將陷困境，原審未
    調查上開對伊有利之證據，未對伊為緩刑宣告，顯有不當等
    語。
三、惟刑法第74條之緩刑制度，旨在獎勵自新，須有認為以暫不
    執行刑罰為適當者，始得為緩刑之宣告；又是否宣告緩刑，
    屬法院得依職權自由裁量之事項，縱法院未宣告緩刑，亦不
    能任意指為違法。原判決已說明：就犯罪情節及危害公共利
    益重大之犯罪，理應從重論科，殊無以暫不執行為適當之可
    言。上訴人以在微信群組中刊登販賣第三、四級毒品訊息之
    方式販賣毒品，其行為對國民健康、社會治安有重大危害，
    且就本件犯罪分工立於主導地位，更不應予寬貸，實有藉由
    執行上開所宣告之刑，以矯正其不法行為之必要，上訴人並
    無以暫不執行為適當之情形，不宜為緩刑之宣告（見原判決
    第10至13頁），核無裁量不當之情形，自不容任意指為違法
    。上訴意旨並非依據卷內資料具體指摘原判決究有如何違背
    法令之情形，徒就原審量刑職權之適法行使，任意加以指摘
    ，顯不足據以辨認原判決已具備違背法令之形式。揆之首揭
    說明，其上訴為違背法律上之程式，應予駁回。
據上論結，應依刑事訴訟法第395條前段，判決如主文。
中    華    民    國   110    年    10    月    21    日
                  刑事第四庭審判長法  官  林  立  華  
                                  法  官  謝  靜  恒  
                                  法  官  林  瑞  斌  
                                  法  官  李  麗  珠  
                                  法  官  王  敏  慧  
本件正本證明與原本無異
                                  書記官
中    華    民    國   110    年    10    月    28    日